【裁判字號】    89,自,27
【裁判日期】    900903
【裁判案由】    詐欺等
【裁判全文】
臺灣苗栗地方法院刑事判決                            八十九年度自字第二七號
    自  訴  人  甲○○
    自訴代理人  陳淑芬律師
    被      告  乙○○
右列被告因詐欺等案件，經自訴人提起自訴，本院判決如左：
    主  文
乙○○無罪。
    理  由
一、本件自訴意旨略以：被告乙○○係彪馬建設有限公司負責人，於民國（下同）八
    十三年四月間在苗栗市○○里○○街興蓋龍觀天下，將其中門牌號為苗栗縣苗栗
    市○○里○○○鄰○○街二十七號一、二層及地下一層建號一七○八號部分售予
    自訴人，總價新台幣（下同）七百八十萬元，經交屋住進後始知面積僅三十七坪
    並非被告所稱之六十點四八坪，又地下層乃全部住戶所公同共有，不能單獨出售
    ，乃被告竟將之售予自訴人，為此，因認被告涉犯刑法第三百三十九條第一項詐
    欺罪及同法第三百二十條第二項竊佔罪嫌云云。
二、訊之被告乙○○堅決否認有詐欺犯行，辯稱：本案係自訴人以其所有座落苗栗縣
    造橋鄉○○○段土地賣給被告，被告以龍觀天下房屋賣給自訴人，雙方交換，差
    額另行支付對方，房屋係成屋且係現況交屋，至於地下室部分建號1708號係法定
    防空避難室，係全體住戶所有，1782建號部分則為被告公司所有，經建管單位發
    照，地政單位測量登記，無所謂超挖等不法情事，被告按持分比例分予自訴人所
    有並使用，並無不法竊占或詐欺之違法行為等語。按刑法第三百三十九條第一項
    詐欺罪之成立，以意圖為自己或第三人不法之所有，以詐術使人將本人或第三人
    之物交付為要件，所謂以詐術使人交付，必須被詐欺人因其詐術而陷於錯誤，若
    其所用之方法不能認為係詐術，亦不致使人陷於錯誤，即不構成該罪。而竊占罪
    之成立，以意圖為自己或第三人不法之所有，而竊占他人之不動產為要件。本院
    查，被告所為辯解，業据其提出契約書影本、苗栗縣苗栗地政事務所建物測量成
    果圖、龍觀天下各戶面積明細表等為証，經本院向苗栗縣政府調取該「龍觀天下
    」之申請建造等相關資料核閱屬實，被告確實依相關規定提出申請並蓋建房屋，
    且已將自訴人之房屋交付自訴人使用，有該等卷証資料附卷可查，另經本院於八
    十九年九月二十二日赴現場勘查，發現地下室惡臭、滿地污水，有勘驗筆錄及現
    場圖、照片附卷可憑，是被告確有將其出售予自訴人之標的物交付自訴人，應無
    疑議，至於是否如當初雙方約定之品質或是否可以使用，則屬是否違約債務不履
    行之民事問題，本件被告所辯無詐欺及竊占之犯行，尚可採信，此外，復查無被
    告有何積極犯罪之証明，自應為被告無罪之諭知。
據上論斷，應依刑事訴訟法第三百四十三條、第三百零一條第一項前段，判決如主文
。
中    華    民    國    九十    年      九      月      三        日
                                    台灣苗栗地方法院刑事第一庭
                                          法  官  林  誌  誠
右正本證明與原本無異。
如不服本判決，應於送達後十日內向本院提出上訴狀(須附繕本)，上訴於台灣高等
法院台中分院。
                                          書記官  蕭  榮  峰
中    華    民    國    九十    年      九      月      三        日


司法院資訊處製作；財團法人民間司法改革基金會備份。
